臺灣桃園地方法院交通事件裁定　　　　　94年度交聲字第203號
原處分機關　交通部公路總局新竹區監理所桃園監理站
異　議　人　甲○○
上開異議人即受處分人因違反道路交通管理處罰條例案件，對於
交通部公路總局新竹區監理所桃園監理站中華民國九十四年二月
十四日桃監裁罰字第裁五二－Ｄ00000000處分，聲明異
議，本院裁定如下：
    主  文
異議駁回。
    理  由
一、按領有牌照之汽車，其出廠年份，自用小客車未滿三年者免
    予定期檢驗，三年以上未滿六年者，每年至少檢驗一次，六
    年以上者每年至少檢驗二次，其他自用車及營業車未滿五年
    者，每年至少檢驗一次，五年以上者每年至少檢驗二次，汽
    車所有人應於指定日期前後一個月內持行車執照、新領牌照
    登記書向公路監理機關申請檢驗，道路交通安全規則第四十
    四條第一項定有明文。而汽車未依上開規定，參加定期檢驗
    或臨時檢驗者，處汽車所有人新臺幣九百元以上一千八百元
    以下罰鍰；逾期一個月以上者並吊扣其牌照，至檢驗合格後
    發還，逾期六個月以上者，註銷其牌照，道路交通管理處罰
    條例第十七條第一項亦有明確之規定。且汽車牌照如已遭註
    銷，惟仍使用註銷之牌照行駛者，處汽車所有人新臺幣三千
    六百元以上一萬零八百元以下罰鍰，並禁止其行駛，並扣繳
    其汽車牌照，經吊銷或註銷者，非經公路主管機關檢驗合格
    ，不得再行請領，道路交通管理處罰條例第十二條第一項第
    四款、第二項及第六十六條第一項亦有明文之規定。
二、原處分意旨略以：本件受處分人即異議人甲○○所有車牌號
    碼為Ｖ四－二○二五號自用小客車，因未依規定辦理定期檢
    查，故遭交通部公路總局新竹區監理所桃園監理站於九十年
    五月二十八日註銷牌照在案，然異議人竟仍駕駛前揭自小客
    車，且於同年十二月十五日下午二時三十五許，行經桃園縣
    大溪鎮○○路五六○巷時，該路口行車管制號誌已轉變為圓
    形紅燈，表示車輛禁止通行，不得超越停止線或進入路口，
    異議人仍駕駛上開自用小客車闖紅燈，通過停止線並進入路
    口，而啟動自動採證照相儀器照相採證，為桃園縣警察局交
    通舉以其有違反道路交通管理處罰條例第五十三條第一項、
    第十二條第一項第四款之行為，而逕行舉發，異議人嗣逾舉
    發通知單上所載之應到案日期三十日以上始提出申訴，經原
    處分機關函請舉發機關調查結果，仍認其有前開違規行為，
    乃依道路交通管理處罰條例第十二條第一項第四款、第二項
    與同條例第五十三條第一項第及違反道路交通管理事件統一
    裁罰基準表等規定，於九十四年二月十四日裁處其罰鍰計新
    臺幣一萬二千六百元並牌照扣繳。
三、本件聲明異議意旨略以：異議人所有之車輛並未聲報註銷牌
    照，是原處分顯然有誤，再者，既經為註銷之牌照，當予以
    吊扣，又如何被懸掛而遭取締等語。
四、本院經查：
  (一)本件原處分係以異議人所有車牌號碼為Ｖ四－二○二五號車
    牌，業已遭撤銷，異議人竟仍於九十年十二月十五日下午二
    時三十五分許，駕駛該車，且行經有燈光號誌之交岔路口闖
    紅燈等情，而依據道路交通管理處罰條例第十二條第一項第
    四款、第二項及第五十三條第一項為裁決，而依異議人聲明
    異議意旨觀之，其對行經有燈光號誌之交岔路口闖紅燈乙節
    ，並不爭執，僅就「使用註銷之牌照行駛」部分表示異議，
    是本院自僅對此部分為調查，合先敘明。
  (二)本件異議人所有之車牌號碼為Ｖ四－二○二五號自用小客車
    ，未依規定於八十九年九月三日前辦理車輛定期檢查，迄至
    六個月期限內即至九十年三月二日止亦未辦理，經交通部公
    路總局新竹區監理所桃園監理站於九十年五月二十八日以桃
    監裁五字第五二二○○六一○七號，依首揭規定裁決罰鍰一
    千八百元，並註銷牌照，惟其逾期仍未到案，亦未於法定期
    間內提出異議，交通部公路總局新竹區監理所桃園監理站乃
    依道路交通管理處罰條例第六十五條第一項第三款規定，自
    九十年七月十三日起執行註銷牌照在案，有交通部公路總局
    新竹區監理所桃園監理站於九十四年三月三日以00000
    00000二號函檢附之及其所附之裁決書、送達證書、牌
    照吊扣歷史資料各一份附卷可稽。然異議人竟仍於同年十二
    月十五日下午二時三十五分許駕駛懸掛號碼為Ｖ四－二○二
    五號前揭自小客車，且行經桃園縣大溪鎮○○路五六○巷時
    ，該路口行車管制號誌已轉變為圓形紅燈，表示車輛禁止通
    行，不得超越停止線或進入路口，異議人仍駕駛上開自用小
    客車闖紅燈，通過停止線並進入路口此節，亦有桃園縣政府
    警察局九十四年四月一日以桃警交字第○九四○○三八六五
    九號予所檢附之照片二紙在卷足憑。
  (三)異議人雖以其並未對其個人所有號碼為Ｖ四－二○二五號牌
    照申請註銷，且對該牌照已遭註銷乙情，全然不知置辦，然
    交通部公路總局新竹區監理所桃園監理站早於九十年五月二
    十八日即以其違反道路交通安全規則第四十四條第一項規定
    ，依道路交通管理處罰條例第十七條第一項規定，以桃監裁
    五字第五二二○○六一○七號，依裁決異議人罰鍰一千八百
    元並註銷牌照，已如前述，且該裁決書並於九十年六月十八
    日合法送達至異議人斯時之戶籍址即桃園縣復興鄉羅浮村二
    十三之二號戶籍地，並由異議人之父親歐木枝簽收，此有中
    華民國郵政掛號郵件收件回執一紙在卷可參，異議人自難諉
    為不知，是其前揭所辯，不足採信。
五、綜上所述，異議人確有於前揭時、地「使用註銷之牌照行駛
    」之違規事證明確，從而，原處分機關依道路交通管理處罰
    條例第十二條第一項第四款、第二項及違反道路交通管理事
    件統一裁罰標準表之規定，裁處受處分人罰鍰並扣繳牌照，
    核無違誤，本件受處分人之異議為無理由，自應將其異議駁
    回。
據上論斷，應依道路交通案件處理辦法第二十條前段，裁定如主
文。
中    華     民     國  九十四   年   八  月   二十五  日
                            臺灣桃園地方法院交通法庭
                                 法  官   柯姿佐
以上正本證明與原本無異。
如不服本裁定，應於裁定送達後5 日內向本院提出抗告狀。
　　　　　　　　　　　　　　　   書記官　張淑芬
中　　華　　民　　國　　94　　年　　8 　　月　　30　　日
